臺灣桃園地方法院刑事判決
111年度簡上字第234號
上  訴  人
即  被  告  許耀展


上列上訴人即被告因竊盜案件，不服本院民國111年2月11日110
年度桃簡字第1520號第一審刑事簡易判決（聲請簡易判決處刑案
號：110年度偵字第7175號），提起上訴，本院管轄之第二審合
議庭判決如下：
    主  文
上訴駁回。
    事實及理由
一、本案經本院合議庭審理結果，認原審以被告許耀展犯刑法第
    320條第1項之竊盜罪，量處罰金新臺幣（下同）3萬元，並
    諭知罰金如易服勞役，以1,000元折算1日之折算標準，另就
    犯罪所得部分諭知沒收及追徵。經核其認事用法、量刑及沒
    收之諭知，均無不當，應予維持。而就本件事實、證據及理
    由，除就證據部分補充「被告於本院審理中之自白」（見本
    院111年度簡上字第234號卷【下稱簡上卷】第94頁）外，其
    餘均引用附件所示第一審刑事簡易判決所記載。
二、上訴人即被告上訴意旨略以：伊想和告訴人黃智皓和解，賠
    償告訴人損害等語（見簡上卷第89頁、第95頁）。
三、按法官於有罪判決如何量處罪刑，為實體法賦予審理法官裁
    量之刑罰權事項，法官行使此項裁量權，自得依據個案情節
    ，參酌刑法第57條所定各款犯罪情狀之規定，於法定刑度內
    量處被告罪刑；除有逾越該罪法定刑或法定要件，或未能符
    合法規範體系及目的，或未遵守一般經驗及論理法則，或顯
    然逾越裁量，或濫用裁量等違法情事之外，並不得任意指摘
    其量刑違法。且在同一犯罪事實與情節，如別無其他加重或
    減輕之原因，下級審法院量定之刑，亦無過重或失輕之不當
    情形，則上級審法院對下級審法院之職權行使，原則上應予
    尊重。準此，第一審法院所為量刑，如非有上揭明顯違法之
    情事，尚難得以擅加指摘其違法或不當。
四、經查：
　㈠原審認定被告犯罪之事證明確，而論以刑法第320條第1項之
    竊盜罪，並認被告構成累犯且應加重其刑（詳後述）；復審
    酌被告之犯罪手段、犯罪所得財物多寡、其前有多次財產犯
    罪之前科之素行不良等一切情狀，量處罰金3萬元，併諭知
    罰金如易服勞役之折算標準。經核其認事用法並無違誤，量
    刑亦已斟酌刑法第57條所列事項，且未逾越法定刑範圍，或
    有何顯然失當、濫用權限之情事，難認原審量刑有何違誤或
    不當。
　㈡被告前於因侵占案件，經本院以108年度桃簡字第2137號判決
    處有期徒刑3月確定，嗣於109年5月17日徒刑執行完畢乙節
    ，有臺灣高等法院被告前案紀錄表附卷可按（見簡上卷第17
    至26頁），是被告於受徒刑之執行完畢後，5年以內故意再
    犯本案有期徒刑以上之罪，而屬累犯。本件聲請簡易判決處
    刑書已載明前述被告構成累犯之事實，檢察官復於本院審理
    中敘明應加重其刑之意旨（見簡上卷第41頁），並提出本院
    108年度桃簡字第2137號刑事簡易判決作為認定被告應依累
    犯加重其刑之證據（見簡上卷第43至46頁），可認檢察官已
    就被告本案構成累犯之事實及加重其刑事項，盡其主張、舉
    證及說明責任。則原審認定被告構成累犯，並認被告前案所
    犯侵占罪，與本案所犯竊盜同屬財產犯罪，再考量被告另曾
    因犯詐欺集團之詐欺罪經法院論罪科刑，可見其屢犯財產犯
    罪，因認被告具有特別惡性及刑罰反應力薄弱之情狀，並依
    刑法第47條第1項規定加重其刑加重其刑，與最高法院110年
    度台上大字第5660號裁定、司法院大法官解釋第775號意旨
    均無不合，於法自無違誤。
　㈢被告雖以前詞聲明上訴。然告訴人經本院合法傳喚後，未到
    庭與被告調解，有卷附之本院調解委員調解單可按（見簡上
    卷第85頁）。是本案雖因上情未能開啟調解，然考量本院已
    予被告調解協商之機會，且迄言詞辯論終結之際，究未見有
    何足以動搖原判決量刑基礎之因素或事由，是被告以前詞上
    訴為無理由，應予駁回。
據上論斷，應依刑事訴訟法第455條之1第1項、第3項、第368條
、373條，判決如主文。
本案經檢察官王碩志聲請以簡易判決處刑，檢察官李孟亭到庭執
行職務。
中　　華　　民　　國　　111 　年　　10　　月　　27　　日
                  刑事第四庭  審判長法  官  黃柏嘉
                                    法  官  涂偉俊
                                    法  官  陳韋如
以上正本證明與原本無異。
不得上訴。
      　　　　　　　　　　　　　　　書記官　劉貞儀
中　　華　　民　　國　　111 　年　　10　　月　　27　　日
附件：本院110年度桃簡字第1520號刑事簡易判決